【裁判字號】    98,易,3462
【裁判日期】    990322
【裁判案由】    毒品危害防制條例
【裁判全文】
臺灣臺北地方法院刑事判決              98年度易字第3462號
公  訴  人  臺灣臺北地方法院檢察署檢察官
被      告  甲○○
上列被告因毒品危害防制條例案件，經檢察官提起公訴（98年度
毒偵字第3126號），經本院判決如下：
    主  文
甲○○施用第二級毒品，累犯，處有期徒刑玖月，扣案如附表一
之第二級毒品甲基安非他命均沒收銷燬。扣案如附表二所示之物
均沒收。
    事  實
一、甲○○前於民國95年間，因施用第2 級毒品，經本院以95年
    度毒聲字第298 號裁定送觀察、勒戒後，認無繼續施用毒品
    之傾向，於95年8 月8 日出所、經臺灣臺北地方法院檢察署
    檢察官以95年度毒偵字第929 號不起訴處分確定；又前於96
    年間因施用第2 級毒品案件，經臺灣臺中地方法院以96年度
    中簡上字第817 號判決處有期徒刑6 月確定，於97 年11 月
    1 日縮短刑期執行完畢。另又於98年間，再因施用第2 級毒
    品案件，分別經本院以98年度易字第1118號、98年度易字第
    2145號判處有期徒刑8 月、8 月確定（尚未執行），猶不知
    悔改，仍基於施用施用第2 級毒品甲基安非他命之故意，98
    年10月21日下午6 時許，在臺北市○○區○○街48巷37號住
    處，以將第2 級毒品甲基安非他命放入附表二編號2 所示之
    吸食器內以火燒烤產生煙霧後吸用煙霧，施用第2 級毒品甲
    基安非他命一次。嗣於98年10月22日下午10時15分許，在前
    開住處，為警持本院98年度聲搜字第1424號搜索票執行搜索
    ，扣得如附表一所示之第二級毒品甲基安非他命、及附表二
    其所有供施用所需之物（詳如附表二所載），另採尿檢驗後
    查知上情。
二、案經臺北縣政府警察局新店分局報告臺灣臺北地方法院檢察
    署檢察官偵查後起訴。
    理  由
一、訊據被告甲○○就於前揭時地施用第2 級毒品甲基安非他命
    等事實，於警訊、偵查中本院調查、審理時均自白不諱（見
    本院
    筆錄、偵查卷第9 、34頁），經查：
  (一)被告於前揭施用第二級毒品甲基安非他命之事實，業經將被
    告於警查獲時採得之尿液，送臺灣檢驗科技股份有限公司以
    酵素免疫分析法、氣相層析質譜儀法檢驗確認，結果呈安非
    他命類陽性反應等情，復有該公司98年11月10日濫用藥物檢
    驗報告、被移送者姓名及代碼對照表在卷可稽；是被告確有
    於驗尿前有施用安非他命類毒品。
  (二)復被告前於95年間，因施用第2 級毒品，經本院以95年度毒
    聲字第298 號裁定送觀察、勒戒後，認無繼續施用毒品之傾
    向，於95年8 月8 日出所、經臺灣臺北地方法院檢察署檢察
    官以95年度毒偵字第929 號不起訴處分確定乙節，有前開臺
    灣高等法院被告前案紀錄表附卷可稽，是被告前已經完畢觀
    察勒戒之療程，於5 年內仍陸續再為施用毒品之行為。
  (三)復將扣案如附表一所示之透明結晶，經被告自承均係伊所有
    之安非他命等語，且附表一之物經臺北縣政府警察局新店分
    局以聯勤204 廠製造之煙毒品檢驗Ａ包試劑初步檢驗結果呈
    安非他命反應；再經送交通部民用航空局航空醫務中心以氣
    相層析質譜儀分析法複驗，亦認係甲基安非他命成分，此有
    臺北縣政府警察局新店分局查獲涉嫌毒品危害防制條例毒品
    初步檢驗報告單、照片（見偵查卷第21、25頁）、交通部民
    用航空局航空醫務中心98年11月26日航藥鑑字第09 85987號
    毒品鑑定書（見本院卷）附卷可稽，足證上開扣案之物確分
    別為甲基安非他命，屬毒品危害防制條例第2 條第2 項第2
    款所規定之第二級毒品，是可佐被告確實持有第二級毒品甲
    基安非他命以供施用之行為。
  (四)另有本院98年度聲搜字第1424號搜索票、搜索扣押筆錄、扣
    押物品目錄表、如附表二所示之物等附卷可參，是依上開證
    人指述內容及卷附之各項文書、證物等補強證據已足資擔保
    被告於本院調查、審理中所為之上開任意性自白之真實性，
    按據刑事訴訟法第156 條之規定，自得據被告前開任意性自
    白及各該補強證據，採信被告任意、真實之自白，認本件事
    證明確，被告犯行洵堪認定，應予依法論科。
二、核被告之行為係犯毒品危害防制條例第10條第2 項用第二級
    毒品罪。又被告持有安非他命之低度行為分別經施用之高度
    行為所吸收，不另論罪。查被告於96年間因施用第2 級毒品
    案件，經臺灣臺中地方法院以96年度中簡上字第817 號判決
    處有期徒刑6 月確定，於97年11月1 日縮短刑期執行完畢，
    有臺灣高等法院被告前案紀錄表附卷可按，未滿5 年，故意
    再犯本件有期徒刑以上之罪，為累犯，應依刑法第47條第1
    項加重其刑。本院爰審酌毒品危害防制條例對於施用毒品之
    被告改以治療、矯治為目的，非重在處罰，是被告違反本罪
    實係基於「病患性」行為，而對他人甚少損害，且被告於本
    院審理中表示戒毒意願，再衡量其施用毒品及其施用時間之
    長短、此犯罪本質並無損害他人等一切情狀，量處如主文所
    示之刑，以示懲儆。另查扣案附表一所示之甲基安非他命，
    係屬毒品危害防制條例第二級毒品為違禁物，已如前述，並
    經被告自承明確，故前開扣案物品（連同該包裝袋）不問屬
    於犯人與否，均應依毒品危害防制條例第18條第1 項前段違
    禁物之規定，為沒收並諭知銷燬。另附表二所示之物，係被
    告所有、供施用所用之物，業經被告自承明確，爰依刑法第
    38條第1 項第2 款之規定沒收。
據上論斷，應依刑事訴訟法第273 條之1 、第299 條第1 項前段
，毒品危害防制條例第10條第2 項、第18條第1 項前段，刑法第
11條前段、第47條第1 項、第38條第1項第2款，判決如主文。
本案經檢察官蔡彥守到庭執行職務
中    華    民    國    99    年    3     月    22    日
                  刑事第四庭  法  官  郭惠玲
以上正本證明與原本無異。
如不服本判決，應於判決送達後10日內，向本院提出上訴狀。
                              書記官  江虹儀
中    華    民    國    99    年    3     月    22    日
附錄本案論罪科刑法條全文：
毒品危害防制條例第10條
施用第一級毒品者，處6 月以上5 年以下有期徒刑。
施用第二級毒品者，處3 年以下有期徒刑。
附表一：（下開物品原均經查獲單位秤重、再送鑑定單位扣除包
裝後秤重，是考量氣候潮塵等因素，均採用最近時間驗餘之秤重
）
┌──────┬───┬────┬──────────┐
│名        稱│數量  │驗餘淨重│附                註│
│（級數）    │      │（公克）│（贓證物品清單）    │
├──────┼───┼────┼──────────┤
│甲基安非他命│袋  │零點│臺北縣政府警警察局新│
│（第二級）  │      │壹捌公克│店98年度安保管字第69│
│            │      │        │9 號贓證物品清單所載│
└──────┴───┴────┴──────────┘
附表二：（臺北縣政府警察局新店分局98年度紅保管字第1269號
贓證物品清單所載）
1.分裝袋陸只
2.安非他命吸食器壹組
3.電子磅秤壹台

司法院資訊處製作；財團法人民間司法改革基金會備份。
